ko: 새 사료 유형: 제과/제빵; 비스킷; 컨디셔닝; 오징어뼈; 계란; 과일; 모래; 허니스틱; 미네랄 블록; 넥타; 견과류; 펠릿; 화분; 채소; 기타
sk-SK: Typ pochúťky pre vtáky: Pečivo; Sušienky; Príprava; Sépiová kosť; Vajíčko; Ovocie; Zrná; Medové tyčinky; Minerálny kameň; Nektár; Orechy; Pelety; Peľ; Zelenina; Iné
lt-LT: Skanėstų paukščiams rūšis: Kepiniai; Sausainiai; Kondicionuojantis; Sepijos kriauklė; Kiaušinis; Vaisius; Smėlis; Medaus lazdelės; Mineralinis akmuo; Nektaras; Riešutai; Granuliuotas; Žiedadulkės; Daržovės; Kita
sl-SI: Vrsta priboljška za ptice: Lojna pogača; Kruhki; Treniranje; Sipina kost; Jajce; Sadje; Mineralni kamen; Medene palčke; Mineralna kocka; Nektar; Oreški; Peleti; Cvetni prah; Zelenjava; Drugo
zh-TW: 鳥類零食類型: 烘焙坊; 餅乾; 調理; 烏賊骨; 蛋; 水果; 砂礫; 蜂蜜棒; 礦物塊; 花蜜; 堅果; 顆粒; 花粉; 蔬菜; 其他
da: Type af godbidder til fugle: Bagning; Kiks; Behandlende; Cuttlebone; Æg; Frugt; Korn; Honningstave; Mineralsk blok; Nektar; Nødder; Piller; Pollen; Grøntsager; Andet
es: Tipo de golosina para pájaros: Panadería; Galletas; Acondicionador; Jibión; Huevo; Frutal; Gravilla; Palitos de miel; Bloque mineral; Néctar; Nueces; Pellets; Polen; Verduras; Otros
fi: Lintuherkkutyyppi: Leivonnaiset; Keksit; Hoitoaine; Seepiansuomu; Kananmuna; Hedelmällinen; Ruoansulatusrouhe; Hunajatikut; Mineraalilohko; Nektari; Pähkinät; Pelletit; Siitepöly; Kasvikset; Muu
zh-CN: 鸟用零食类型: 烘焙食品; 饼干; 护理; 墨鱼骨; 蛋; 果类; 砂砾; 蜂蜜棒; 矿物块; 花蜜; 坚果; 颗粒; 花粉; 蔬菜; 其他
bg-BG: Тип лакомство за птици: Печива; Бисквити; Кондиционираща; Сепия; Яйце; Плодове; Зърна; Медени пръчици; Минерално блокче; Нектар; Ядки; Пелети; Прашец; Зеленчуци; Други
vi: Loại thức ăn cho chim: Bánh mỳ; Bánh quy; Dưỡng, xả; Xương mực; Quả trứng; Hoa quả; Đá mạt; Thanh mật ong; Khối khoáng sản; Mật hoa; Quả hạch; Cám; Phấn hoa; Rau củ; Khác
nb: Fuglegodbitstype: Bakeri; Kjeks; Conditioning; Cuttlebone; Egg; Frukt; Grus; Honningpinner; Mineralblokk; Nektar; Nøtter; Pellets; Pollen; Grønnsaker; Annet
ro-RO: Tip recompense pentru păsări: Brutărie; Biscuiți; Menținerea stării de sănătate; Os de sepie; Ou; Fruct; Grit; Sticksuri cu miere; Bloc mineral; Nectar; Nuci; Pelete; Polen; Legume; Altele
it: Tipo di dolcetto per uccelli: Prodotti da forno; Biscotti; Trattante; Cuttlebone; Ovoidale; Frutto; Grinta; Bastoncini di miele; Blocco minerale; Nettare; Frutta secca; Pellet; Polline; Verdure; Altro
th: ประเภทอาหารนก: เบเกอรี่; บิสกิต; การปรับสภาพ; กระดองปลาหมึก; ทรงไข่; ผลไม้; กริตละเอียด; น้ำผึ้งแท่ง; แร่ธาติชนิดก้อน; เน็คต้าร์; ถั่วเปลือกแข็ง; รูปแบบเม็ด; เกสรดอกไม้; ผัก; อื่นๆ
cs: Typ ptačího pamlsku: Pečivo; Sušenky; Ošetřující; Cuttlebone; Vejce; Ovocný; Štěrk; Medové tyčinky; Minerální blok; Nektar; Ořechy; Pelety; Pyl; Zelenina; Jiné
pl: Rodzaj smakołyków dla ptaków: Wypieki; Ciasteczka; Kondycjonowanie; Kość sepii; Jajka; Owoc; Żwir; Baton miodowy; Blok mineralny; Nektar; Orzechy; Granulki; Pyłek; Warzywa; Inne
tr: Kuş ödülü türü: Unlu Mamuller; Bisküvi; Bakım; Mürekkepbalığı Kemiği; Yumurta; Meyve; Kumtaşı; Bal Çubukları; Mineral bloğu; Nektar; Fındıklar; Peletler; Polen; Sebzeler; Diğer
pt-BR: Tipo de guloseima para pássaros: Padaria; Biscoitos; Condicionamento; Cartilagem de peixes; Ovo; Fruta; Grão; Palitos de mel; Bloco mineral; Néctar; Nozes; Pelotas; Pólen; Legumes; Outro
el: Τύπος λιχουδιάς: Φουρνιστά; Μπισκότα; Φόρμα; Κόκαλο σουπιάς; Αυγό; Φρούτα; Μείγμα γκριτ; Στικ μελιού; Κύβος μεταλλικών στοιχείων; Νέκταρ; Ξηροί καρποί; Σβόλοι; Γύρη; Λαχανικά; Άλλο
ja: バードトリートタイプ: ベーカリー; ビスケット; コンディショニング; カトルボーン; 卵; フルーツ; グリット; ハニースティック; ミネラルブロック; ネクター; ナッツ; ペレット; 花粉; 野菜; その他
hu: Madárcsemege típusa: Péksütemény; Keksz; Kondicionálás; Halliszt; Tojás; Gyümölcs; Durva szemcséjű homok; Mézes rudak; Ásványtömbök; Nektár; Diófélék; Pelletek; Virágpor; Zöldségek; Egyéb
sv: Typ av fågelgodis: Bakning; Kex; Konditionerande; Bläckben; Ägg; Frukt; Korn; Honungspinnar; Mineralblock; Nektar; Nötter; Pellets; Pollen; Grönsaker; Övrigt
hr-HR: Vrsta poslastice za ptice: Pekarski; Keksi; Za dresiranje; Sipina kost; Jaje; Voće; Grit; Štapići s medom; Mineralni blok; Nektar; Orašasti plodovi; Peleti; Pelud; Povrće; Ostalo
pt-PT: Tipo de guloseimas para pássaros: Panificação; Bolachas; Condicionador; Osso de choco; Ovo; Frutado; Cascalho; Barras de mel; Bloco mineral; Néctar; Frutos de casca rija; Granulado; Pólen de abelha; Vegetais; Outro
fr: Type de friandise pour oiseaux: Boulangerie; Biscuits; Revitalisant; Os de seiche; Œuf; Fruit; Sable; Bâtonnets de miel; Bloc de minéraux; Nectar; Noix; Granulés; Pollen; Légumes; Autre
de: Art der Vogelleckerei: Backwaren; Kekse; Konditionierung; Schulp; Ei; Frucht; Gries; Honigsticks; Mineralblock; Nektar; Nüsse; Pellets; Pollen; Gemüse; Sonstiges
nl: Type vogeltraktatie: Bakkerij; Koekjes; Conditionering; Inktbeen; Ei; Fruit; Grutten; Honingsticks; Mineraal blok; Nectar; Noten; Pellets; Pollen; Groenten; Andere
en: Bird treat type: Bakery; Biscuits; Conditioning; Cuttlebone; Egg; Fruit; Grit; Honey sticks; Mineral block; Nectar; Nuts; Pellets; Pollen; Vegetables; Other
ru: Тип лакомства для птиц: Выпечка; Печенье; Кондиционирование; Каракатица; Яйцо; Фрукты; Песок; Медовые палочки; Минеральный блок; Нектар; Орехи; Гранулы; Пыльца; Овощи; Другое